臺灣高等法院臺中分院刑事裁定　　　　 96年度聲再字第124號
再審聲請人　丙○○○住彰化縣鹿.
受 判決人　 甲○○
　　　　　　乙○○
上列聲請人因聲請再審案件，對於本院95年度上易字第282號中
華民國95年10月26日確定判決聲請再審，本院裁定如下：
    主  文
再審之聲請駁回。
    理  由
一、聲請意旨略稱：
  (一)本件確定判決援引台北高等行政法院九十年度訴字第五四四
    五號商標異議事件中被告甲○○之主張，認定被告二人係有
    權使用系爭「玉珍齋」商標，惟台北高等行政法院上開判決
    認被告甲○○之主張應屬無據，判決被告敗訴，並經最高行
    政法院判決被告敗訴確定。
  (二)台北市立聯合醫院鑑定報告顯難作為本案事實之積極證明。
  (三)本案確定判決所認定事實顯然與所憑證據相悖，有認定事實
    不依證據之情形
  (四)本案確實判決有判決不載理由之情形
  (五)本案確定判決有違商標法之立法精神
    綜上，本案確定判決援引甲○○於台北高等行政法院九十年
    度訴字第五四四五號商標法異議事件中之主張，以為論斷被
    告二人係有權使用系爭「玉珍齋」商標之依據，已失所附麗
    ，足以重開再審程序；本案復明上揭判決之違誤，致有認定
    事實不當之情形，影響被告有罪、無罪之判斷等語。
二、按刑事訴訟法第四百二十條第一項第四款所稱「原判決所憑
    之通常法院或特別法院之裁判，已經確定裁判變更者」，係
    指該被變更之裁判，為原判決所憑者而言；如非原判決所憑
    之裁判，縱經以後之確定裁判變更，即與原判決無涉，更不
    得據變更之裁判對原判決聲請再審（最高法院83年度台抗字
    第205號裁定參照）。
三、本院查：
  (一)黃一彬即玉珍齋以經濟部智慧財產局為被告，向台北高等行
    政法院提起行政訴訟，請求撤銷訴願決定及原處分均撤銷，
    被告即智慧財產局應就原告對參加人即鹿港玉珍齋有限公司
    （代表人甲○○）於八十九年二月十七日向智慧財產局申請
    並經准列審定第九一八三一六號「玉珍齋」商標事件所為異
    議之申請，為撤銷該審定之處分，經台北高等行政法院審理
    結果，於九十一年十二月二十六日，以九十年度訴字第五四
    四五號判決原告勝訴；參加人即鹿港玉珍齋有限公司（代表
    人甲○○）不服，向最高行政法院提起上訴，經該院於九十
    三年五月十三日，以九十三年度判字第五七八號駁回上訴確
    定，有各該判決書附卷可憑。是就形式上觀之，前揭台北高
    等行政法院及最高行政法院之裁判既屬一致，並無再審聲請
    人所稱之「裁判變更」情形，是本件之聲請即與上開聲請再
    審之要件不符。
  (二)本件再審聲請人所指原確定判決所憑之台北高等行政法院九
    十年度訴字第五四四五號裁判，既係為鹿港玉珍齋有限公司
    （代表人甲○○）敗訴之判決，再審聲請人所稱本件確定判
    決係本於該裁判云云，即屬無據；至原確定判決以：系爭商
    標專用權原為自訴人之配偶、被告乙○○之父親黃森榮所有
    ，又被告乙○○係黃森榮之長子，黃森榮於79年間提供伊所
    有、位於與玉珍齋餅舖相鄰之房屋，供其子乙○○、媳甲○
    ○經營「玉珍齋」便利商店，販售餅、飲料、零食、日常用
    品及玉珍齋餅舖所生產製造之蛋黃酥、杏仁糕等糕餅，而黃
    森榮之次子黃一栩則在鹿港鎮媽祖廟旁經營「復豐堂」餅舖
    ，販售之糕餅亦均使用「玉珍齋」圖樣，此據被告乙○○、
    甲○○於本院審理中供明在卷（見本院95年10月12日審判筆
    錄），亦迭據被告甲○○於台北高等行政法院90年度訴字第
    5445號商標異議事件參加訴訟時加以主張，自訴人於上開事
    件中亦不否認黃森榮在79年支持長子乙○○開設便利商店，
    惟主張黃森榮未承諾其得使用「玉珍齋」名義，係乙○○夫
    婦擅自以「玉珍齋」作為便利商店之服務標章等語（見原審
    卷(一)第101頁所附之上開事件判決），則系爭商標專用權既
    為黃森榮所有，被告乙○○、甲○○於79年間即獲黃森榮支
    持而經營便利商店，倘被告當時未獲得黃森榮同意即擅自使
    用系爭商標，衡諸常情，黃森榮應有不同意被告2人使用系
    爭商標之舉措，惟卻始終未見黃森榮有為此舉，足見被告2
    人主張其等自79年起即已使用「玉珍齋」商標之事實，應屬
    可信等語，係原確定判決引用該案之訴訟資料而為事實之認
    定，非本於該案判決而為裁判甚明。
  (三)綜合上述，本件再審聲請與刑事訴訟法第四百二十條第一項
    第四款規定之要件不符，自不得據以對原確定判決聲請再審
    ；至聲請人其他聲請理由，無一符合前述法律規定得為聲請
    再審理由之要件，本件再審之聲請為無理由，應予駁回。
四、據上論斷，應依刑事訴訟法第434條第1項，裁定如主文。
中　　華　　民　　國　　96　　年　　8 　　月　　20　　日
            刑事第四庭    審判長法　官  洪  耀  宗
                                法　官  江  德  千
                                法　官  劉  登  俊
上列正本證明與原本無異。
不得抗告。
                                書記官  粘  銘  環
中　　華　　民　　國　　96　　年　　8 　　月　　21　　日
